【裁判字號】    99,聲再,2
【裁判日期】    990330
【裁判案由】    聲請再審
【裁判全文】
臺灣宜蘭地方法院刑事裁定               99年度聲再字第2號
聲  請  人  甲○○
上列聲請人即受判決人因傷害案件，對於本院中華民國99年2 月
1日98年度簡上字第99號確定判決聲請再審，本院裁定如下：
    主  文
再審之聲請駁回。
    理  由
一、聲請再審意旨如附件所載。
二、按不得上訴於第三審法院之案件，除刑事訴訟法第420條規
    定外，其經第二審確定之有罪判決，如就足生影響於判決之
    重要證據漏未審酌者，亦得為受判決人之利益，聲請再審，
    刑事訴訟法第421條定有明文。而所謂「足生影響於判決之
    重要證據漏未審酌」者，係指該證據業經法院予以調查或經
    聲請調查而未予調查，致於該確定判決中漏未加以審認，而
    該證據如經審酌，則足生影響於該判決之結果，應為被告有
    利之判決而言。如當事人所提出之證據，縱加以審酌，仍不
    足以生影響於該判決結果者，或法院已加以調查，而本於論
    理法則、經驗法則，而為證據之取捨，不採為被告有利之認
    定者，即非漏未審酌，自不得據為再審之理由。又所謂重要
    證據，係指該證據就本身形式上觀察，固不以絕對不須經過
    調查程序為條件，但必須顯然可認為足以動搖原有罪確定判
    決，而為受判決人應受無罪、或免訴、或輕於原審所認定之
    罪名方可，如不足以推翻原審所認定罪刑之證據，即非足生
    影響於原判決之重要證據。又刑事訴訟法第421條所規定因
    重要證據漏未審酌而聲請再審者，指該證據於案情有重要關
    係且未經審酌者而言，如證據業經法院本其自由心證予以取
    捨及判斷，僅係對此持相異評價，即不能以此為由聲請再審
    ，最高法院89年度台抗字第30號裁定要旨可資參照。
三、聲請人之聲請再審意旨主張：(1)聲請人於民國98年7月17日
    在宜蘭市○○路段與告訴人間發生糾紛之情況，依聲請人為
    年近70歲年邁體衰的老人，告訴人趙志勇、張慶興則分別為
    40歲、48歲之壯年男子，告訴人母子焉有遭聲請人傷害致受
    有起訴書所載傷勢之可能？(2)聲請人於上開時地係遭告訴人
    一家4人圍毆，此有診斷證明書可稽；(3)偵辦本案之員警遽
    信告訴人一家4人相互串供之詞，未持搜索票且未經聲請人
    同意，即侵入聲請人之住家搜索並取走鐮刀2把，並依告訴
    人提供之照片將聲請人以現行犯移送，員警採證過程顯有瑕
    疵；(4)就同一日聲請人與告訴人間之糾紛，聲請人對告訴人
    提出傷害告訴後，於98年9月4日開庭後許久未再開庭，反之
    告訴人對聲請人所提傷害告訴，則經檢察官聲請簡易判決處
    刑，此2案之偵辦時間差異，足以影響相關案件之事證引述
    ，進而影響判決結果；(5)聲請人已就本件承辦員警妨害自由
    部分提出告訴，現在臺灣宜蘭地方法院檢察署偵查中；聲請
    人就本件偵查檢察官採證不當部分告發涉嫌瀆職，現亦於同
    檢察署辦理中。前揭各項事證，均係足以影響判決之重要證
    據，原審有漏未審酌之違法云云。
四、惟查：
 (一) 聲請再審意旨所指摘(1)其年邁體衰無可能傷害告訴人母子，
    以及(2)員警違法侵入其住處扣得鐮刀2把，採證過程顯有瑕
    疵部分，聲請人已分別於本院98年度簡上字第99號案件審理
    中、該案第一審審理中提出書狀答辯（分見原審卷第20至21
    頁、本院98年度簡字第740號卷第26頁），原確定判決就聲
    請人所稱年邁體衰部分不予採認，且於判決中具體說明斟酌
    證人趙劉麗子、趙志勇、張慶興、羅淑員、曾文祥、郭鴻智
    之證詞，以及相關診斷證明書、驗傷診斷書、照片、扣案鐮
    刀等事證後，判斷聲請人確有傷害犯行（見原判決第2至6頁
    ）；就扣案鐮刀部分，於判決中說明採認扣案鐮刀2把具證
    據能力之理由（見原判決書第2頁「壹、程序方面」所載）
    ，業據本院依職權調取本院98年度簡上字第99號全卷查核無
    訛，是聲請人所據以聲請再審之前開事由，並非原審漏未審
    酌，自不足以做為聲請再審之法定原因。
 (二) 就聲請人指摘原判決漏未審酌其於98年7月17日與告訴人發
    生糾紛時遭毆打致傷之診斷證明書云云，惟原判決業於判決
    理由中交代「至於被告（即本件聲請人）另雖一再辯稱：當
    天上午9時許，係趙劉麗子及張慶興動手打伊云云，然上情
    縱然屬實，亦不能合理化、合法化被告上開傷害趙劉麗子及
    趙志勇身體之舉止，故被告此部分所辯亦非可採」等語（見
    原判決書第5頁倒數第4至7行），足見原判決就前揭事證並
    非漏未審酌。
 (三) 聲請人另稱(1)其與告訴人分別提出告訴，2傷害案件於檢察
    官偵查中受不同處遇，足以影響判決結果，及(2)其已針對承
    辦員警、檢察官分別提出告訴、告發云云。惟原審依其調查
    之結果，本於論理法則、經驗法則，對如何認定聲請人上開
    犯罪及其事證如何取捨，亦均已於判決理由中，說明甚詳，
    聲請人置原判決綜合各項證據所為明白論斷於不顧，空言泛
    稱檢察官對上開2傷害案件之不同處理足影響判決結果、其
    已針對承辦員警、檢察官分別提出告訴、告發云云，其所持
    之此部分再審理由，顯與刑事訴訟法第421條之規定有間，
    不足以做為聲請再審之法定原因。
五、綜上，聲請人就本件不得上訴第三審法院，並經判決確定之
    案件所提出之再審事由，俱未符合刑事訴訟法第421條之得
    聲請再審之要件。從而，本件聲請為無理由，應予駁回。
六、據上論斷，應依刑事訴訟法第434條第1項，裁定如主文。
中    華    民    國    99    年    3     月    30    日
            刑事第四庭  審判長法  官  林楨森
                              法  官  辜漢忠
                              法  官  鄧晴馨
上正本證明與原本無異。
本裁定不得抗告。
                              書記官  林怡君
中    華    民    國    99    年    3     月    31    日

司法院資訊處製作；財團法人民間司法改革基金會備份。
